臺北高等行政法院裁定
                                      110年度救字第610號
聲  請  人　姜廣利
上列聲請人因訴訟救助事件，對本院中華民國110年8月25日110
年度救再字第428號事件，聲請再審（本院110年度救再字第527
號）並聲請訴訟救助，關於訴訟救助部分，本院裁定如下：
　　主  文
聲請駁回。
聲請訴訟費用由聲請人負擔。
　　理  由
一、按「當事人無資力支出訴訟費用者，行政法院應依聲請，以
    裁定准予訴訟救助。但顯無勝訴之望者，不在此限。」「聲
    請人無資力支出訴訟費用之事由應釋明之。」「前項釋明，
    得由受訴行政法院管轄區域內有資力之人出具保證書代之。
    」行政訴訟法第101條、第102條第2項、第3項分別定有明文
    。次按「行政訴訟法第 101條所謂無資力，係指窘於生活，
    且缺乏經濟上之信用者而言。」最高行政法院97年度裁聲字
    第18號裁定可資參照。又當事人無資力支出訴訟費用而聲請
    訴訟救助者，關於無資力支出訴訟費用之事由，應提出可使
    行政法院信其主張為真實且能即時調查之證據以釋明之，此
    觀行政訴訟法第102條第2項及第176條準用民事訴訟法第284
    條之規定自明。再法院調查聲請人是否無資力支出訴訟費用
    ，專就聲請人提出之證據為之，如聲請人未提出證據，或依
    其提出之證據，未能信其無資力支出訴訟費用之主張為真實
    ，即應將其聲請駁回。
二、聲請意旨略以：聲請人與相對人間因有交通裁決等行政訴訟
    ，本應繳交訴訟費用，然聲請人有中低收入戶證明，確實具
    有無資力支出訴訟費用之事實，又本件欠款之訴，物證齊全
    ，非他造所能否認，聲請人必有勝訴之望，為此依行政訴訟
    法第102條第1項之規定，請求准予訴訟救助等語，並檢附臺
    北市松山區公所109年度低收入戶及中低收入戶總清查結果
    通知書以為釋明。
三、查本件聲請人雖提出臺北市松山區公所核發之109年度低收
    入戶及中低收入戶總清查結果通知書（核定類別：中低收入
    戶）以為釋明，惟按社會救助法第4條之1第1項規定之中低
    收入戶，係指符合家庭總收入平均分配全家人口，每人每月
    不超過最低生活費1.5倍，且家庭財產未超過中央、直轄市
    主管機關公告之當年度一定金額者。準此，中低收入戶標準
    乃行政主管機關為提供社會救助所設立之核定標準，符合此
    項救助資格者，並非係全無資力，此與法院就有無資力支出
    訴訟費用之認定，係屬二事，故持有中低收入戶證明，並無
    法具體說明聲請人目前確切資力為何，尚不足以釋明聲請人
    缺乏經濟信用而無資力支出訴訟費用之事實。此外，聲請人
    並未釋明其如何窘於生活且有何缺乏經濟上信用之情事，亦
    未提出其他相關事證以釋明其為無資力支出訴訟費用之人，
    本院無從認定其為本件聲請時，業已窘於生活且缺乏經濟信
    用而無資力之主張為真實，其復未提出本院管轄區域內有資
    力之人出具保證書以代之，揆諸前揭規定及說明，其聲請訴
    訟救助，於法尚難准許，應予駁回。
四、依行政訴訟法第 104條，民事訴訟法第95條、第78條，裁定
    如主文。
中　　華　　民　　國 　110  　年　　10  　月　　14  　日
　　　　　　　　　　臺北高等行政法院第五庭
                          　　審判長法  官　蘇嫊娟
                             　　　 法  官　陳雪玉
                            　 　　 法  官　劉正偉
上為正本係照原本作成。
不得抗告
中　　華　　民　　國　　110　 年　　10　　月　　14　　日
                                    書記官  鄭聚恩